# 请教陈版，关于起初物业费的会计处理

提问人：roinlee 时间：2017-08-17 23:20:54
业务背景：某地区的房地产公司在物业交付前会按照当地的政府机关的要求存一笔钱到一个监管账户，用于交房前物业公司承担的物业成本，物业公司在交房前发生的相关支出在交房后由物业公司提供相关资料申请，得到批准后会从该监管账户分三年获得固定的期初物业支出的补偿，请问这个期初物业成本在发生时是否直接计入成本？并按照权责发生制确认未来收到的补偿？确认为长期应收款？是否可以作为代付代收确认为其他往来？最后结余结转损益？

回答人：chenyiwei
除了楼上网友指出的问题以外，还需要关注：如果日后实际发生的物业管理成本与预存款金额有差异，则如何处理？是否差额多退少补？还是总额包干式？如果是多退少补，则按楼上意见处理；如果多不退少不补（即总额包干式），则在存出款项时，一次性计入当期管理费用。